Inventaris van het archief van het Vredegerecht van het Kanton Ridderkerk
Nationaal Archief, Den Haag
Vredegerecht te Ridderkerk
Vredegerecht Ridderkerk
1811-1838
328
1.10 meter; 49 inventarisnummers.
Normale geschreven, getypte en gedrukte documenten, geen bijzondere handschriften.
Nationaal Archief, Den Haag
Het archief van het Vredegerecht te Ridderkerk bevat onder meer minuten van civiele vonnissen en akten, minuut-akten en repertoria van conciliatie, registers van afschriften van ingekomen en uitgaande brieven en ingekomen stukken over de periode 1811-1838.
Archiefvorming
Geschiedenis van de archiefvormer
Kort na de inlijving van ons land bij Frankrijk werd de rechterlijke indeeling geregeld nl. bij Keizerlijk Decreet d.d. 18 October 1810.
In elk kanton werd een vredegerecht en eene rechtbank van enkele politie opgericht. Gedurende het geheele bestaan der vredegerechten, tot 1 October 1838, bleef deze rechterlijke indeeling gelden, behoudens eenige wijzigingen, vastgesteld bij Koninklijk Besluit d.d. 27 April 1824.
De competentie van den vrederechter in zaken van contentieuze rechtspraak werd geregeld in art. 10 e. v. van het Keizerlijk Decreet d.d. 8 November 1810; hij had de berechting over alle persoonlijke rechten en roerende zaken tot eene waarde van 50 francs zonder appèl en tot eene waarde van 100 francs met appèl; over vorderingen tot vergoeding van schaden, toegebracht aan land en veldgewassen; over grensgeschillen; over vorderingen tegen den huurder tot herstel aan huizen; over kwesties van loon, arbeidsovereenkomst, beleediging enz. Zaken van voluntaire jurisdictie waren aan den vrederechter opgedragen door art. 405 e. v. van den Code Napoléon (benoeming van voogden), art. 476 van dien Code (emancipatie), door art. 907 e. v. van den Code de Procedure Civile (verzegeling van boedels) enz.
Van de vonnissen, door den vrederechter in civiele zaken gewezen, kwam men in appèl bij de rechtbanken van eersten aanleg.
Volgens het Décret Impérial d.d. 21 October 1811 behoorden tot dit kanton de gemeenten: Barendrecht, Charlois, Pernis, Poortugaal, Rhoon, Ridderkerk en IJsselmonde.
Geschiedenis van het archiefbeheer
De verwerving van het archief
De rechtstitel is (nog) onbekend
3.03
Aanwijzingen voor de gebruiker
Openbaarheidsbeperkingen
Volledig openbaar.
Materiële beperkingen
Aanvraaginstructie
Openbare archiefstukken kunnen online worden aangevraagd en gereserveerd. U kunt dit ook via de terminals in de studiezaal van het Nationaal Archief doen. Om te kunnen reserveren dient u de volgende stappen te volgen:
U maakt een profiel aan op www.gahetna.nl, en logt vervolgens in
Via de archiefinventaris (alleen de beschrijvingen met rode nummers) selecteert u het gewenste archiefstuk door op de knop 'Reserveren' te klikken
In het volgende scherm geeft u aan op welke dag u het archiefstuk wilt inzien
Indien u zich bevindt in de studiezaal en een tafelnummer heeft ontvangen kunt u dit nummer vermelden. Als u geen tafelnummer heeft kunt u tafelnummer 777 laten staan
Vervolgens bevestigt u uw reservering door deze te versturen.
Verwant materiaal
Beschikbaarheid van kopieën
Beschrijving van de series en archiefbestanddelen
- VREDEGERECHT VAN HET KANTON RIDDERKERK
  Volgens Décret Impérial d.d. 21 October 1811 behoorden tot dit kanton: Ridderkerk, Barendrecht, Charlois, Pernis, Poortugaal, Rhoon en IJsselmonde.
  - Minuten van civiele vonnissen, 1811-1813; 1-3; 3 pakken
    - 1811 Maart-December, 1
    - 1812, 2
    - 1813, 3
  - Répertoire der civiele vonnissen, 1811 Maart-December; 4; 1 katern
  - Minuut-acten van conciliatie, 1811 Maart-1813 October; 5; 1 pak
  - Répertoire der acten van conciliatie, 1811 Maart-December; 6; l katern
  - Minuut-acten van verzegeling, beëediging, familieraad enz, 1811-1813; 7-9; 3 pakken
    - 1811 Maart-December, 7
    - 1812, 8
    - 1813, 9
  - Répertoire der acten van verzegeling, beëediging, familieraad enz, 1811 Maart-December; 10; 1 katern
  - Minuten van civiele vonnissen en acten, 1814-1838; 11-35; 25 omslagen
    - 1814, 11
    - 1815, 12
    - 1816, 13
    - 1817, 14
    - 1818, 15
    - 1819, 16
    - 1820, 17
    - 1821, 18
    - 1822, 19
    - 1823, 20
    - 1824, 21
    - 1825, 22
    - 1826, 23
    - 1827, 24
    - 1828, 25
    - 1829, 26
    - 1830, 27
    - 1831, 28
    - 1832, 29
    - 1833, 30
    - 1834, 31
    - 1835, 32
    - 1836, 33
    - 1837, 34
    - 1838, 35
  - Répertoires van civiele vonnissen en acten, 1812-1828; 36-44; 9 katernen
    - 1812 Januari-1816 Maart, 36
    - 1816 April-1817 Juli, 37
    - 1817 Juli-1819 September, 38
    - 1819 October-1821 Februari, 39
    - 1821 Februari-1822 Juni, 40
    - 1822 Juni-1823 November, 41
    - 1823 December-1825 Maart, 42
    - 1825 April-1826 December, 43
    - 1826 December-1828 Februari, 44
  - Grossen en afschriften van acten en vonnissen, 1811-1813; 45; 1 omslag
  - Register van afschriften van ingekomen brieven. Met 3 ingekomen brieven., 1812-1813; 46; 1 katern
  - Register van afschriften van uitgaande brieven, 1812; 47; 1 katern
  - Ingekomen circulaires, aanschrijvingen enz, 1811-1830; 48; 1 pak
  - Répertoire van acten, gepasseerd ter griffie, 1828-1839; 49; 1 omslag